sl-SI: Način uporabe izdelka za nego ušes: Kapalka; Šoba; Drugo
cs: Způsob aplikace péče o uši: Kapátko; Tryska; Jiné
nl: Toepassingsmethode oorverzorging: Druppelaar; Mondstuk; Andere
sk-SK: Spôsob aplikácie ušných produktov: Kvapkadlo; Tryska; Iné
bg-BG: Начин на приложение на грижа за ушите: Капкомер; Дюза; Други
fi: Korvanhoidon levitysmenetelmä: Tiputin; Suutin; Muu
pl: Metoda aplikacji produktów do pielęgnacji uszu: Pipeta; Dysza; Inne
el: Μέθοδος εφαρμογής φροντίδας αυτιών: Σταγονόμετρο; Στόμιο; Άλλο
de: Anwendungsweise der Ohrenpflege: Pipette; Düse; Sonstiges
pt-PT: Método de aplicação aparelhos auditivos: Conta-gotas; Bocal; Outro
pt-BR: Método de aplicação de cuidados com os ouvidos: Conta-gotas; Bocal; Outro
tr: Kulak bakımı uygulama yöntemi: Damlalık; Başlık; Diğer
sv: Appliceringsmetod för öronvård: Dropper; Munstycke; Övrigt
hr-HR: Metoda nanošenja proizvoda za njegu uha: Kapaljka; Mlaznica; Ostalo
ro-RO: Metodă de aplicare îngrijire urechi: Flacon cu pipetă; Duză; Altele
hu: Fülápolás alkalmazási módja: Csepp; Spray; Egyéb
ja: イヤーケアの適用方法: スポイト; ノズル; その他
nb: Ørepleiepåføringsmetode: Dråpeteller; Dyse; Annet
it: Metodo di applicazione per la cura dell'orecchio: Contagocce; Ugello; Altro
es: Método de aplicación del producto de cuidado de los oídos: Cuentagotas; Boquilla; Otros
th: วิธีใช้งานผลิตภัณฑ์ดูแลหู: หลอดหยด; แบบหัวฉีด; อื่นๆ
zh-TW: 耳部護理塗抹方法: 滴管; 噴嘴; 其他
ru: Способ нанесения средства для ухода за ушами: Пипетка; Насадка; Другой
ko: 이어케어 도포방법: 스포이드; 노즐; 기타
da: Påføringsmetode for ørepleje: Dråber; Dyse; Andet
lt-LT: Ausų priežiūros priemonių naudojimo būdas: Pipetė; Purkštukas; Kita
zh-CN: 耳部护理用品的使用方法: 滴管; 喷嘴; 其他
fr: Méthode d’application du soin d’oreille: Compte-gouttes; Buse; Autre
vi: Phương pháp ứng dụng chăm sóc tai: Ống nhỏ giọt; Vòi phun; Khác
en: Ear care application method: Dropper; Nozzle; Other